【裁判字號】    89,交訴,152
【裁判日期】    900306
【裁判案由】    過失致死
【裁判全文】
臺灣臺中地方法院刑事判決                        八十九年度交訴字第一五二號
    公  訴  人  臺灣台中地方法院檢察署檢察官
    被      告  乙○○
    選任辯護人  朱元宏
右列被告因過失致死案件，經檢察官提起公訴 (八十九年度偵字第一五一二號)本
院判決如左：
    主  文
乙○○從事業務之人，因業務上之過失致人於死，處有期徒刑柒月。
    事  實
一、乙○○受怡賢電業有限公司僱用，從事水電業，平日須駕車前往工作地點或送貨
    ，乃以駕駛為附隨業務之人，於民國八十九年六月三十日下午六時二分許，駕駛
    車牌號碼Ｘ九─四四一五號自小貨車，前去臺中市○○○路工作處所途中，沿臺
    中市○○路往大墩十二街方向行駛，行經該路段與大墩十一街口處，本應注意車
    前狀況，隨時採取必要之安全措施，且於交岔路口附近應減速謹慎行駛，而依當
    時天侯、視距、路面等情，又無不能注意之情事，竟疏未注意右方適有張絢智騎
    乘車牌號碼ＪＲＥ─六五二號重型機車，沿大墩十一街由精誠路往大墩路方向行
    駛，亦疏未注意車前狀況，乙○○一時避煞不及碰撞前開張絢智騎乘之機車而肇
    事，使張絢智受有顱腦挫傷等傷害，經送醫急救後，延至八十九年七月二十日三
    時五十分許不治死亡。乙○○見肇事後，隨即報警，並於警員到達現場時，自首
    犯罪，而接受裁判。
二、案經臺灣台中地方法院檢察署檢察官相驗後自動檢舉偵查起訴。
    理  由
一、訊據被告乙○○對於右揭時地因疏於注意車前狀況，隨時採取必要之安全措施，
    致與被害人張絢智騎乘之機車肇事，被害人張絢智因其過失行為發生死亡之結果
    ，固於偵審中供認不諱，惟辯稱：本件車禍係被害人張絢智闖紅燈，伊因煞車不
    及才肇事云云。經查：本件公訴人雖亦認本件車禍被害人張絢智有闖紅燈之違規
    情事，無非係依据証人丙○○於警偵訊中之証詞為其論据。惟按証人丙○○於本
    院審理中証稱：車禍時伊離現場約三十公尺，聽到碰的一聲，伊立即轉過頭去看
    ，先看車禍現場再看號誌，約有三秒之時間差，這時東興路上的號誌是綠燈、、
    、等語。然查車禍係瞬間發生，本件証人丙○○所看到東興路上之號誌雖為綠燈
    ，但已有三秒之時間差，則發生車禍時東興路上之號誌是否確為綠燈，已有疑議
    ；另一目擊証人甲○○則証稱：當時發生車禍時尚有一部豐田汽車沿東興路由北
    往南走，死者是由東往西行駛，被告則沿東興路由南往北行駛，死者是躺在對向
    豐田汽車保險桿前面，豐田汽車是停止的等語。依上開証人丙○○、甲○○二人
    之証詞，被告與該不詳姓名人所駕駛之豐田汽車係東興路對向行駛，號誌燈相同
    ，如謂被告係沿東興路綠燈行駛，何以該不詳姓名人所駕駛之豐田汽車係在停止
    狀態，凡此，尚難僅憑証人丙○○之証詞，即認本件車禍被害人張絢智有闖紅燈
    之違規情事。是本件車禍究係被害人張絢智或被告中何人有闖紅燈之違規情事，
    已難判斷。姑不論被告是否闖越紅燈，惟交通號誌係指揮交通之一種手段，綠燈
    號誌只表示駕駛人可前進行駛而已，駕駛人在行駛中仍需按道路交通安全規則第
    九十四條第三項之規定，注意車前狀況並隨時採取必要之安全措施，並非見到綠
    燈號誌即可不注意車前狀況，任意行駛，不採取必要之安全措施，此參照最高法
    院二十四年上字第一六九六號所載：「上訴人充當汽車司機，駕駛公共汽車在某
    街附近將某甲壓傷身死，雖係以某甲突由馬路橫過為注意力所不能及，並警察已
    做放行手勢，即可照常行駛相辯解，然上訴人行車通衢，對於路上行人之有無，
    已應為相當之注意，．．．至警察做放行手勢，為其指揮交通之一種手段，而途
    中有無發生危險之可能，仍應由行車之駕駛者為充分之注意，自難以一經警察做
    放行之手勢，即可不負注意之責任」自明。且被告乙○○對於右揭時地因疏於注
    意車前狀況，隨時採取必要之安全措施，致與被害人張絢智騎乘之機車肇事，被
    害人張絢智因其過失行為發生死亡之結果，已供明在卷。此外，並有道路交通事
    故調查報告表及現場照片附卷可稽。被害人張絢智確係因本件車禍受傷死亡，亦
    經台灣台中地方法院檢察署檢察官督同法醫師相驗屬實，製有勘驗筆錄、相驗屍
    體證明書、驗斷書可憑。按駕駛人應注意車前狀況，隨時採取必要之安全措施，
    且於交岔路口附近應減速謹慎行駛，道路交通安全規則第九十四條第三項定有明
    文。本件被告駕車自應注意上述道路交通安全規定，且依其狀況，又非不能注意
    ，竟疏不注意，以致肇事，致被害人張絢智死亡，被告有過失。雖本件車禍被害
    人張絢智與有過失，然被告仍不能解免過失責任。又被告過失行為與被害人之死
    亡間，具有相當因果關係，其犯行堪以認定。
二、查被告乙○○受怡賢電業有限公司僱用，從事水電業，平日須駕車前往工作地點
    或送貨，乃以駕駛為附隨業務之人，已据其供明在卷，其於執行業務中肇事致人
    於死，核被告所為係犯刑法第二百七十六條第二項之罪。被告於肇事後隨即報警
    ，並於警員到達現場時，陳述肇事經過並接受裁判，有警局筆錄及現場圖可稽，
    應依法減輕其刑。爰審酌被告過失程度之輕重、被害人亦應負過失責任、被告肇
    事後態度及肇事後被告迄未與被害人家屬達成民事和解等一切情狀，量處如主文
    所示之刑。
據上論斷，應依刑事訴訟法第二百九十九條第一項前段、刑法第二百七十六條第二項
、第六十二條前段、罰金罰鍰提高標準條例第一條前段，判決如主文。
中      華      民      國    九十      年      三      月      六      日
                                      台灣台中地方法院交通法庭
                                          法  官    許  金  樹
右正本證明與原本無異。
如不服本判決，應於判決送達後十日內向本院提出上訴狀，上訴於臺灣高等法院臺中
分院(須附繕本)。
                                           書記官
中    華    民    國      九十        年      三月        九      日
附錄論罪科刑實體法條文：
刑法第二百七十六條第一項：
因過失致人於死者，處二年以下有期徒刑、拘役或二千元以下罰金。
(罰金部份業經提高十倍為二萬元)
刑法第二百七十六條第二項：
從事業務之人，因業務上之過失犯前項之罪者，處五年以下有期徒刑或拘役，得併科
三千元以下罰金。
(罰金部份業經提高十倍為三萬元)


司法院資訊處製作；財團法人民間司法改革基金會備份。
